臺灣屏東地方法院民事判決　　　　　　　 99年度訴字第753號
原　　　告　邱瑞香
訴訟代理人　劉煥明
原　　　告　邱吉慶
　　　　　　邱吉成
兼　共　同
訴訟代理人　邱玉珍
被　　　告　顏淵
上列當事人間請求侵權行為損害賠償事件，原告於刑事訴訟程序
（99年度交訴字第68號）提起附帶民事訴訟（99年交附民字第63
號），並經刑事庭裁定移送前來，本院於民國100 年6 月20日言
詞辯論終結，判決如下：
    主  文
被告應給付原告邱玉珍新臺幣拾伍萬伍仟壹佰零玖元，原告邱
瑞香新臺幣貳拾貳萬肆仟捌佰拾捌元，原告邱吉慶、邱吉成各
新臺幣貳拾貳萬肆仟捌佰拾柒元。
原告其餘之訴均駁回。
訴訟費用由被告負擔百分之二十五，原告邱玉珍負擔百分之三十
，原告邱瑞香、邱吉慶、邱吉成各負擔百分之十五。
本判決原告勝訴部分得假執行。
原告其餘假執行之聲請均駁回。
    事實及理由
壹、程序事項
    按「原告於判決確定前，得撤回訴之全部或一部。但被告已
    為本案之言詞辯論者，應得其同意。」民事訴訟法第262 條
    第1 項定有明文；又按「訴狀送達後，原告不得將原訴變更
    或追加他訴。但有下列各款情形之一者，不在此限：二、請
    求之基礎事實同一者。三、擴張或減縮應受判決事項之聲明
    者。」、「被告於訴之變更或追加無異議，而為本案之言詞
    辯論者，視為同意變更或追加。」同法第255 條第1 項第2
    、3 款、第2 項亦定有明文。原告原起訴聲明係請求被告應
    與顏馨連帶賠償喪葬費用新臺幣（下同）500,000 元、劉月
    蘭勞動能力損失600,000 元、醫療費用10,000元、法律訴訟
    費用7, 000元、精神慰撫金2,000,000 元，合計請求判令被
    告應與顏馨連帶賠償原告3,000,000 元（見交附民卷第2 頁
    ，顏馨部分業經本院認其非刑事訴訟程序中經認定係共同侵
    權行為之人，是原告對之提起附帶民事訴訟難謂合法，而以
    裁定駁回在案）；嗣於本院於100 年1 月13日言詞辯論期日
    中縮減喪葬費用請求為188,220 元、縮減醫療費用請求為1,
    298 元，並撤回關於法律訴訟費用7,000 元之請求（見本院
    卷第135 頁）；嗣於100 年2 月15日提出書狀擴張上開喪葬
    費用請求為215,820 元（見本院卷第161 頁）；嗣於100 年
    2 月21日本院言詞辯論期日中縮減劉月蘭勞動能力損失請求
    為414,720 元，另擴張請求被告應與顏馨連帶給付原告各1,
    000,000 元之非財產上之損害（見本院卷第170 頁）；嗣於
    100 年3 月28日本院言詞辯論期日中，復撤回關於劉月蘭勞
    動能力損失414,720 元之請求（見本院卷第182 頁背面）。
    核其所為，關於金額部分均屬減縮或擴張應受判決事項之聲
    明，另就撤回部分，被告亦表同意，依上開規定，於法自無
    不合，應予准許。
貳、實體事項
一、原告起訴主張：
(一)、被害人劉月蘭於99年2 月10日17時許，在屏東縣長治鄉○○
    路百利加油站前，遭到被告駕駛671-HHS 號重型機車（乘載
    吳權哲）撞倒重傷，送至屏東基督教醫院急救，診斷右手骨
    折及創傷性顱內出血，因嚴重受傷，急救治療無效，於同年
    2 月10日19時50分不治死亡。原告遽然失去母親，時值農曆
    年，且未見被告展現誠意，調委未果，歷程艱辛，痛苦萬分
    ，為此基於侵權行為法律關係請求被告應賠償原告邱玉珍所
    支出之喪葬費用215,820 元、醫療費用1,298 元，以及被告
    應賠償原告各1,000,000 元之精神慰撫金。並聲明：(1)、被
    告應給付原告邱玉珍1,217,118 元，原告邱瑞香、邱吉慶、
    邱吉成各1,000,000 元。(2)、原告願供擔保請准宣告假執行
    。
(二)、對於被告抗辯所為陳述：
    原告母親的死亡讓原告很痛苦，被告經原告懇求也不肯來好
    好上香，是偷偷摸摸來上香，原告有提供機會，也很想原諒
    ，但母親對原告很重要。
二、被告顏淵僅到院陳稱：對不起。其餘未提出任何書狀與言詞
    答辯。
三、兩造對於下列事項均不爭執，並有稅務電子閘門財產所得調
    件明細表、勞保局電子閘門查詢作業、財團法人屏東基督教
    醫院收據、喪葬費收據、屏東縣長治鄉公所自行收納款項統
    一收據聯單、戶籍謄本、富邦產物保險公司函暨所附理算簽
    結作業等附卷可證（見本院卷第8 至第118 頁、第130 至第
    132 頁、第173 至第178 頁），並經本院依職權調閱本院刑
    事庭99年度交訴字第68號全卷互核無訛，堪信為真實：
(一)、被告未考領駕駛執照。
(二)、被告於99年2 月10日14時許，在屏東縣內埔鄉水門某處與友
    人飲用啤酒後，已達不能安全駕駛動力交通工具之程度，猶
    於同日16時許無駕駛執照而騎乘訴外人顏馨所有車牌號碼67
    1- HHS號普通重型機車附載訴外人吳權哲上路。嗣於同日17
    時許，被告沿速限50公里之屏東縣長治鄉○○路由東向西行
    駛，行至該路段百利加油站前時，原應注意飲用酒類後其吐
    氣所含酒精濃度超過每公升0.25毫克時，不得駕車，又行車
    速度應依速限標誌之規定，且應注意車前狀況，並隨時採取
    必要之安全措施，而依當時天候晴、日間自然光線、路面乾
    燥無缺陷、無障礙物及視距良好等情況，客觀上並無不能注
    意之情事，竟疏未注意，逕以時速70公里之速度行駛，復因
    不勝酒力而未能注意車前狀況，致撞及其同向右前方亦無駕
    駛執照而騎乘車牌號碼PGU-867 號普通重型機車之劉月蘭，
    雙方均當場人車倒地，劉月蘭因而受有創傷性顱內出血之傷
    害，經送醫急救後，仍於同日19時50分許不治死亡。被告則
    因傷送往屏東國仁醫院急救，經警委託該醫院於同日18時41
    分許對其抽血實施血液酒精濃度測試，測得其血液酒精濃度
    為73.8mg/dL 。
(三)、被告因上開行為，經本院刑事庭以99年度交訴字第68號刑事
    判決判處犯不能安全駕駛動力交通工具罪，處有期徒刑3 月
    ，又犯過失致人於死罪，處有期徒刑7 月，應執行有期徒刑
    8 月，雖經被告提起上訴，然因逾上訴期間經臺灣高等法院
    高雄分院以99年度交上易字第122 號判決駁回上訴而確定。
(四)、原告邱瑞香高職畢業，家管，98年間所得共為96,980元，98
    年間申報財產有汽車一輛、投資一筆，財產總額為500,000
    元；原告邱吉慶國中畢業，務農，98年間所得共為300,000
    元，98年間申報財產有汽車、投資、土地、房屋、田賦共九
    筆，財產總額為5,605,048 元；原告邱吉成工專畢業，務農
    ，98年間所得共為401,496 元，98年間申報財產有汽車、投
    資、土地、房屋、田賦共十八筆，財產總額為7,220,656 元
    ；原告邱玉珍慈惠護校畢業，任職行政院衛生署屏東醫院護
    士，98年度薪資所得為927,697 元，總所得為937,247 元，
    98年間申報財產共有土地、房屋、田賦、投資共計15筆，財
    產總額為4,469,646 元；被告國中畢業，打零工，月收入幾
    千元，98年間所得共為46,006元，名下無任何財產。
(五)、原告邱玉珍因劉月蘭死亡支出必要喪葬費用215,820 元，支
    出必要醫療費用1,298 元。
(六)、本件被害人劉月蘭因上開車禍，其繼承人已申請強制汽車責
    任險理賠金共計1,500,650 元，原告邱吉慶、邱吉成各領得
    375,163 元、原告邱玉珍、邱瑞香各領得375,162 元，且均
    同意以其所請求之金額各扣除之。
四、本院依民事訴訟法第271 條之1 準用第270 條之1 規定整理
    並協議兩造簡化爭點結果如下：(1)、被告是否須負侵權行為
    損害賠償責任？被害人劉月蘭是否亦有過失責任？若有則過
    失比例為何？(2)、原告得請求被告賠償之金額與項目應各為
    何？茲分述如下：
(一)、被告應否負侵權行為損害賠償責任？
  1.經查，本件原告主張被告於99年2 月10日14時許，在屏東縣
    內埔鄉水門某處與友人飲用啤酒後，已達不能安全駕駛動力
    交通工具之程度，猶於同日16時許無駕駛執照而騎乘訴外人
    顏馨所有車牌號碼671-HHS 號普通重型機車附載訴外人吳權
    哲上路。嗣於同日17時許，被告沿速限50公里之屏東縣長治
    鄉○○路由東向西行駛，行至該路段百利加油站前時，原應
    注意飲用酒類後其吐氣所含酒精濃度超過每公升0.25毫克時
    ，不得駕車，又行車速度應依速限標誌之規定，且應注意車
    前狀況，並隨時採取必要之安全措施，而依當時天候晴、日
    間自然光線、路面乾燥無缺陷、無障礙物及視距良好等情況
    ，客觀上並無不能注意之情事，竟疏未注意，逕以時速70公
    里之速度行駛，復因不勝酒力而未能注意車前狀況，致撞及
    其同向右前方亦無駕駛執照而騎乘車牌號碼PGU-867 號普通
    重型機車之劉月蘭，雙方均當場人車倒地，劉月蘭因而受有
    創傷性顱內出血之傷害，經送醫急救後，仍於同日19時50分
    許不治死亡。被告則因傷送往屏東國仁醫院急救，經警委託
    該醫院於同日18時41分許對其抽血實施血液酒精濃度測試，
    測得其血液酒精濃度為73.8mg/dL 等事實，為被告於言詞辯
    論時所不爭執，依民事訴訟法第280 條第1 項之規定，視同
    自認；此外，復有電請相驗案件報告、相驗案件初步調查報
    告暨報驗書、刑事陳報單、調查報告、重要（大）交通事件
    摘報表、診斷證明書、道路交通事故現場圖、道路交通事故
    調查報告表(一)、(二)、現場照片、屏東縣政府警察局酒精測定
    紀錄表、刑法第185 條之3 案件測試觀察記錄表、駕駛執照
    查詢、機車車籍查詢、檢驗報告書、相驗筆錄、相驗屍體證
    明書等附卷足稽（見99年度相字第93號卷第1 至第7 頁、第
    14至第52頁），業經本院依職權調取上開卷宗核閱屬實，原
    告主張之前揭事實，自堪信為真正。
  2.次查，死者劉月蘭於前揭時日，乃係騎乘機車在屏東縣長治
    鄉○○路由東向西即被告機車同向右前方欲左轉進入百利加
    油站，經證人吳權哲證述明確（見相字卷第12頁背面），則
    其既在轉彎行進中，且以劉月蘭70餘歲年紀，可知劉月蘭於
    前揭時地，行駛上開道路之速度應非快；又當時天候晴、日
    間自然光線、路面乾燥無缺陷、無障礙物及視距良好，此有
    道路交通事故調查報告表附卷足稽（見相字卷第17頁），業
    經本院依職權調取上開卷宗核閱無訛，並無不能注意之情事
    ，被告未考領任何車輛駕駛執照，於前揭時日，騎乘前開機
    車，行經前揭處所時，如能維持規定之速度行駛，並確實注
    意車前狀況，及隨時採取必要之安全措施，自可及早發現劉
    月蘭騎乘機車行駛在同向右前方準備左轉，而得以及時煞車
    ，且若能確實注意保持安全距離，自不致在劉月蘭騎乘之機
    車準備左轉前進時，即碰撞之，而得以避免前開車禍事故之
    發生，此參之被告於警詢中陳稱：「當時視線路況良好，我
    時速70公里左右... 我車速過快... 我快要撞到的時候才發
    現對方」等語，以及證人吳權哲於檢察官相驗時證述：「看
    到她時（指劉月蘭）距離約有2 、3 公尺，她停車在外車道
    準備待轉，結果死者就繼續直走，我們又加速就撞上她了」
    等語（見相字卷第8 頁背面、第9 頁背面、第42頁），亦可
    明瞭。足見被告於前揭時日騎乘前開機車，行經前揭處所時
    ，應有逕以超過規定速限之時速70公里之速度行駛，復因未
    注意車前狀況，並隨時採取必要之安全措施等情甚明。
  3.按汽車駕駛人飲用酒類後，其吐氣所含酒精濃度超過每公升
    0.25毫克（即0.25mg/dL ），不得駕車，又行車速度依速限
    標誌或標線之規定，汽車行駛時駕駛人應注意車前狀況，並
    隨時採取必要之安全措施，道路交通安全規則第114 條第2
    款、第93條、第94條第3 項分別定有明文；另按汽車駕駛人
    ，有下列情形之一者，處6,000 元以上12,000元以下罰鍰，
    並當場禁止其駕駛：一、未領有駕駛執照駕駛小型車或機器
    腳踏車，道路交通管理處罰條例第21條第1 項第1 款亦定有
    明文。查本件被告非但未考領駕駛執照，逕行於飲用酒類後
    騎乘機車上路，且於前揭時日，騎乘前揭機車，行經上開處
    所，本應遵守上開道路交通安全規則之規定，而依當時天候
    晴、日間自然光線、路面乾燥無缺陷、無障礙物及視距良好
    ，並無不能注意之情事，有如前述，竟疏於注意上情，以致
    其所騎乘之機車閃煞不及而撞擊劉月蘭機車之左方腳踏板處
    ，劉月蘭因此倒地而受有創傷性顱內出血之傷害，經送醫急
    救後，仍於同日19時50分許不治死亡，被告對於劉月蘭之死
    亡，顯有過失，且其過失行為與劉月蘭死亡之結果間具有相
    當因果關係甚明。
  4.另被告因上開行為，經本院刑事庭以99年度交訴字第68 號
    刑事判決判處犯不能安全駕駛動力交通工具罪，處有期徒刑
    3 月，又犯過失致人於死罪，處有期徒刑7 月，應執行有期
    徒刑8 月，雖經被告提起上訴，然因逾上訴期間經臺灣高等
    法院高雄分院以99年度交上易字第122 號判決駁回上訴而確
    定，業經本院依職權調取上開卷宗核閱屬實，亦認被告對於
    劉月蘭之死亡，確有過失，而同此認定。
  5.又按因故意、過失不法侵害他人之權利者，負損害賠償責任
    ；又不法侵害他人致死者，對於支出醫療及增加生活上需要
    之費用或殯喪費用之人，亦應負損害賠償責任；不法侵害他
    人致死者，被害人之父母子女及配偶，雖非財產上之損害，
    亦得請求賠償相當之金額，民法第184 條第1 項前段、第19
    2 條、第194 條分別定有明文。被告對於本件車禍致被害人
    劉月蘭死亡負有過失責任，已如前述，原告請求被告賠償損
    害，即屬有據。
(二)、被告對原告所應付之損害賠償額為若干？
  1.被告對於本件車禍致被害人劉月蘭死亡負有侵權責任，已如
    前述，原告請求被告賠償損害，即屬有據。原告得請求賠償
    之金額，茲分述如下：
  (1)殯葬費與醫療費部分：原告邱玉珍主張其因被害人劉月蘭死
    亡，共支出殯葬費215,820 元、醫療費用1,298 元，並提出
    財團法人屏東基督教醫院收據、喪葬費收據、屏東縣長治鄉
    公所自行收納款項統一收據聯單等為證（見本院卷第130 至
    第132 頁），且為被告所不爭執，衡諸一般社會常情，並無
    過高，則其主張受有喪葬費用215,820 元、醫療費用1,298
    元支出之損害，堪可採信，應予准許。
  (2)精神慰藉金部分：
    按慰藉金之賠償，以人格權遭受侵害，使精神上受有痛苦為
    必要，至其核給之標準固與財產上損害之計算不同，惟非不
    可斟酌雙方身分、資力與加害程度，及其他各種情形核定相
    當之數額（最高法院51年台上字第223 號判例參照）。本件
    被害人劉月蘭因被告之過失行為而死亡，原告身為被害人之
    子女，慘遭喪母之痛，精神上必然受有痛苦，堪可認定。爰
    審酌原告邱瑞香高職畢業，家管，98年間所得共為96,980元
    ，98年間申報財產有汽車一輛、投資一筆，財產總額為500,
    000 元；原告邱吉慶國中畢業，務農，98年間所得共為300,
    000 元，98年間申報財產有汽車、投資、土地、房屋、田賦
    共九筆，財產總額為5,605,048 元；原告邱吉成工專畢業，
    務農，98年間所得共為401,496 元，98年間申報財產有汽車
    、投資、土地、房屋、田賦共十八筆，財產總額為7,220,65
    6 元；原告邱玉珍慈惠護校畢業，任職行政院衛生署屏東醫
    院護士，98年度薪資所得為927,697 元，總所得為937,247
    元，98年間申報財產共有土地、房屋、田賦、投資共計15筆
    ，財產總額為4,469,646 元；被告國中畢業，打零工，月收
    入幾千元，98年間所得共為46,006元，名下無任何財產等情
    ，業經兩造各自陳明及本院調閱稅務電子閘門財產所得調件
    明細表、勞保局電子閘門查詢作業、戶籍謄本等在卷可佐（
    見本院卷第8 至第11 9頁、第149 、150 頁）；及被害人為
    原告之母親，原告等原可善盡反哺之恩，卻因被告之疏失，
    使原告逢此喪母之痛，其精神上所受痛苦等一切情狀，認原
    告各請求精神慰撫金以1,000,000 元為適當，原告請求為有
    理由。
  2.綜上，原告因本件事故所受之損害，依侵權行為之法律關係
    ，所得請求之賠償金額分別為：
  (1)原告邱玉珍部分：殯葬費用215,820 元、醫療費用1,29
    8 元、精神慰撫金1,000,000 元，總計1,217,118元。
  (2)原告邱瑞香、邱吉慶、邱吉成部分：精神慰撫金各1,000,00
    0 元。
(三)、被害人劉月蘭是否亦有過失責任？若有則過失比例為何？
  1.次按，損害之發生或擴大，被害人與有過失者，法院得減輕
    賠償金額或免除之，民法第217 條第1 項定有明文。又按行
    車遇有轉向、減速暫停、讓車、倒車、變換車道等情況時所
    用之燈光及駕駛人之手勢，應依左列規定：二、左轉彎時，
    應先顯示車輛前後之左邊方向燈光，或由駕駛人表示左臂平
    伸，手掌向下之手勢；汽車左轉彎時，應距交岔路口30公尺
    前顯示方向燈或手勢，換入內側車道或左轉車道，行至交岔
    路口中心處左轉，並不得占用來車道搶先左轉；轉彎車應讓
    直行車先行，此參之道路交通安全規則第91條第2 款、第10
    2 條第1 項第5 款、第7 款之規定自明。經查：被害人劉月
    蘭確未領有機車駕駛執照而騎乘機車一情，為兩造所不爭執
    ，並有駕駛執照查詢附卷可證（見相字卷第25頁），堪信為
    真實，則依上開法律規定，自應推定被害人劉月蘭就系爭損
    害之發生有其過失。且肇事發生之際，被害人劉月蘭係騎乘
    機車在屏東縣長治鄉○○路由東向西即被告顏淵機車同向右
    前方，欲左轉進入百利加油站直行過程中，因被告疏未注意
    加速騎乘而導致，經證人吳權哲證述明確（見相字卷第12頁
    背面、第42頁），並核與被告於警詢中所述相符（見相字卷
    第9 頁背面），且觀諸被告所撞擊被害人劉月蘭騎乘機車之
    位置係左側腳踏板處，此有照片與道路交通事故調查報告表
    (一)、(二)附卷可證（見相字卷第17頁、第31頁），足見被告當
    時確係撞擊到已左轉欲進入百利加油站直行過程中之被害人
    劉月蘭，才會造成其自身機車前車頭撞擊到劉月蘭機車之「
    左側」腳踏板處，否則若被害人劉月蘭仍維持在同向直行始
    終未曾左轉，則被告機車撞擊之位置應係劉月蘭機車後車尾
    ，而絕非「左側」腳踏板處。又被害人劉月蘭左轉後直行欲
    進入百利加油站，並無先顯示車輛前後之左邊方向燈光，亦
    無禮讓直行車先行，亦經被告於警詢中陳述明確（見相字卷
    第9 頁背面），足見被害人劉月蘭確因無駕駛執照騎乘機車
    ，不諳上開道路交通安全規則之規定，致生事故。且臺灣省
    行車事故覆議鑑定委員會覆議意見亦同此認定，此有該會覆
    議字第990546號意見書附卷可證（見相字卷第58、59頁）。
    堪認被告之上開過失，與被害人劉月蘭之上開過失行為，均
    係本件事故發生之共同原因至明。本院審酌被告無照且飲用
    酒類酒精濃度過量駕駛機車，行經行車管制號誌岔路口嚴重
    超速（速限為50公里，其速度為70公里）且未充分注意車前
    狀況，其所負之義務較重，惟被害人劉月蘭明知其未具駕照
    資格，仍騎乘機車，不知行經行車管制號誌岔路，左轉時應
    先顯示車輛前後之左邊方向燈光，以及禮讓直行車先行，而
    未能為之，認雙方對於本件事故發生之責任歸屬比例言，應
    以由被告負擔60 %過失責任，被害人劉月蘭負擔40% 責任，
    較符實情且為適當。
  2.本院斟酌被害人劉月蘭與被告之過失情節與程度，認被告應
    負60% 之過失責任，被害人劉月蘭則應負40% 之過失比例，
    爰依法減輕被告應負擔之損害賠償金額40% ，則原告邱玉珍
    得請求被告賠償之金額應為730,271 元（計算式：1,217,11
    8 ×60% ，元以下四捨五入），原告邱瑞香、邱吉慶、邱吉
    成得請求被告賠償之金額應各為600,000 元（計算式：1,00
    0,000 ×60% ）。
(四)、惟按保險人依強制汽車責任保險法規定給付之保險金，視為
    加害人或被保險人損害賠償金額之一部分；加害人或被保險
    人受賠償請求時，得扣除之，又強制汽車保險中死亡給付之
    受益人，為受害人之繼承人，強制汽車責任險法第30條、第
    10條第2 款分別定有明文。原告就本件車禍，已申請強制汽
    車責任險理賠金共計1,500,650 元，原告邱吉慶、邱吉成各
    領得375,163 元、原告邱玉珍、邱瑞香各領得375,162 元，
    為兩造所不爭執。因該強制責任險保險金死亡給付之法定受
    益人及慰問金之賠償對象為死者之繼承人即其子女，是對死
    者之子女即原告均發生清償效果，而上開保險金及慰問金，
    視為應給付賠償額之一部分予以扣除。至於扣除之方式，因
    該金額並非不可分，且原告均同意就其各自領得之範圍內扣
    除（見本院卷第183 頁），故上開金額應各予扣除，則原告
    邱玉珍得請求被告賠償之金額為355,109 元（730,271 －37
    5,162 ），原告邱吉慶、邱吉成各得請求被告賠償之金額為
    224,837 元（600,000 －375,163 ），原告邱瑞香得請求被
    告賠償之金額為224,838 元（600,000 －375,162）。
五、綜上所述，本件原告本於侵權行為法律關係，請求被告應給
    付原告邱玉珍355,109 元，原告邱吉慶、邱吉成各224, 837
    元，原告邱瑞香224,838 元，為有理由，應予准許。逾此部
    分之請求，為無理由，應予駁回。
六、又本件原告勝訴部分，所命被告給付之金額均未逾500,000
    元，應依職權宣告假執行。至原告敗訴部分，其假執行之聲
    請已失所附麗，應駁回之。
七、至於兩造其餘之主張及陳述，核均與本院所形成之心證無涉
    ，無庸逐一論述，併此敘明。
據上論斷，本件原告之訴一部為有理由，一部為無理由，依民事
訴訟法第79條、第85條第1 項前段、第389 條第1 項第5 款，判
決如主文。
中    華    民    國  100     年    6     月    30    日
                  民事第一庭    法  官  羅培毓
正本係照原本作成。
如不服本判決，應於收受送達後二十日內向本院提出上訴書狀，
其未表明上訴理由者，應於提出上訴後二十日內向本院補提理由
書狀（均須按他造當事人之人數附繕本）
中    華    民    國  100     年    6     月    30    日
                                書記官  張婉郁